# 请教拆迁补偿问题

提问人：Sera.sun 时间：2020-11-22 14:02:00
请教陈版主，对于企业 10 多年前老制度下收到的拆迁补偿款一直在专项应付款挂账未作处理，现在企业应如何处理，是否适用新的政府补助准则进行处理？

回答人：chenyiwei
应看该搬迁补偿事项是在何时完成的，可以参照税法（如国家税务总局[2012]40号公告）中规定的税务清算时点确定。
如果完成于本企业执行企业会计准则之前，则按照财企[2005]123号文处理；
如果完成于 2017 年 1 月 1 日之后，则按照新政府补助准则应用指南，对按照被征收资产公允价值确定的征收补偿按照资产处置进行会计处理，确认资产处置损益；
如果完成于上述两个时点之间，则按照《企业会计准则解释第 3 号》第四条规定处理。